臺灣桃園地方法院刑事裁定
110年度聲字第4154號
聲  請  人  臺灣桃園地方檢察署檢察官
受  刑  人  伍金龍



上列受刑人數罪併罰有二裁判以上，經聲請人聲請定其應執行之
刑（110 年度執聲字第2560號），本院裁定如下：
    主  文
伍金龍所犯如附表所示之罪，所處如附表所示之刑，應執行有期
徒刑1年4月，如易科罰金，以新臺幣1千元折算1日。
    理  由
一、聲請意旨略以：受刑人伍金龍因犯詐欺案件，先後經判決確
    定如附表所示，應依刑法第53條及第51條第5款定其應執行
    之刑，爰依刑事訴訟法第477條第1項聲請裁定等語。
二、按刑法第53條及第54條應依刑法第51條第5款至第7款之規定
    ，定其應執行之刑者，由該案犯罪事實最後判決之法院之檢
    察官，聲請該法院裁定之，刑事訴訟法第477條第1項定有明
    文。另數罪併罰，有二裁判以上者，依第51條之規定，定其
    應執行之刑；又宣告多數有期徒刑者，於各刑中之最長期以
    上，各刑合併之刑期以下，定其刑期。但不得逾30年。刑法
    第53條、第51條第5款分別定有明文。又犯最重本刑為5年以
    下有期徒刑以下之刑之罪，而受6月以下有期徒刑或拘役之
    宣告者，得以新臺幣1,000元、2,000元或3,000元折算1日，
    易科罰金。第1項至第4項及第7項之規定，於數罪併罰之數
    罪均得易科罰金或易服社會勞動，其應執行之刑逾6月者，
    亦適用之，刑法第41條第1項前段、第8項亦有明文。再按法
    律上屬於自由裁量事項，尚非概無法律性之拘束，在法律上
    有其外部界限及內部界限。前者法律之具體規定，使法院得
    以具體選擇為適當裁判，此為自由裁量之外部界限。後者法
    院為自由裁量時，應考量法律之目的，法律秩序之理念所在
    ，此為自由裁量之內部界限。法院為裁判時，二者均不得有
    所踰越。在數罪併罰而有二裁判以上，應定其應執行刑之案
    件，法院所為刑之酌定，固屬自由裁量事項，然對於法律之
    內、外部界限，仍均應受其拘束（最高法院91年度台非字第
    32號、92年度台非字第187號判決意旨參照）。另按刑事訴
    訟法第370條第2項、第3項，已針對第二審上訴案件之定應
    執行之刑，明定有不利益變更禁止原則之適用；而分屬不同
    案件之數罪併罰有應更定執行刑之情形，倘數罪之刑，曾經
    定其執行刑，再與其他裁判宣告之刑定其執行刑時，在法理
    上亦應同受此原則之拘束。亦即，另定之執行刑，其裁量所
    定之刑期，不得較重於前定之執行刑加計後裁判宣告之刑之
    總和。而法院於裁量另定應執行之刑時，祇須在不逸脫上開
    範圍內為衡酌，而無全然喪失權衡意義或其裁量行使顯然有
    違比例原則之裁量權濫用之例外情形，並不悖於定應執行刑
    之恤刑目的者，即無違裁量權之內部界限（最高法院104年
    度台抗字第410號裁定意旨參照）。
三、經查，受刑人所犯如附表所示之罪，分別經法院判處如附表
    所示之刑確定在案。又如附表編號2至4所示之罪，其犯罪時
    間均在如附表編號1所示裁判確定前所犯，且本件聲請定應
    執行刑之犯罪事實最後判決法院為本院等情，有各該刑事判
    決書、裁定及臺灣高等法院被告前案紀錄表附卷可稽。又受
    刑人所犯如附表編號1至3所示之罪，前經臺灣臺北地方法院
    以109年度聲字第1958號裁定應執行有期徒刑1年2月確定，
    參照前揭說明，本院就如附表所示各罪再定應執行刑時，自
    應受上開判決所定應執行刑與其他判決宣告刑總和之內部界
    限所拘束。茲檢察官聲請定其應執行之刑，本院審核認聲請
    為正當，應予准許，爰審酌內、外部界限之範圍，並斟酌受
    刑人就定刑調查終未回覆意見，及其犯罪情節、罪質、時間
    間隔，就其所犯前揭各罪為整體非難評價，定如主文所示之
    應執行刑，並諭知易科罰金之折算標準。
四、依刑事訴訟法第477條第1項，裁定如主文。 
中　　華　　民　　國　　111 　年　　3 　　月　　4 　　日
                  刑事第十三庭    法　官　簡方毅
以上正本證明與原本無異。
如不服本裁定，應於裁定送達後5 日內向本院提出抗告狀。
　　　　　　　　　　　　　　　    書記官　施懿珊
中　　華　　民　　國　　111 　年　　3 　　月　　7 　　日
　　　　　　
附表：
編號   1 2 3 罪名  毒品危害防制條例 毒品危害防制條例 毒品危害防制條例 宣告刑  有期徒刑6月，如易科罰金，以新臺幣1千元折算1日 有期徒刑6月，如易科罰金，以新臺幣1千元折算1日 有期徒刑6月，如易科罰金，以新臺幣1千元折算1日 犯罪日期  108年10月24日 109年1月1日 109年1月20日  偵  查 機關 臺灣臺北地方檢察署 臺灣臺北地方檢察署 臺灣臺北地方檢察署  案號 108年度毒偵字第4082號、109年度毒偵字第217號 108年度毒偵字第4082號、109年度毒偵字第217號 109年度毒偵字第649、704號 最後 事實審 法院 臺灣臺北地方法院 臺灣臺北地方法院 臺灣臺北地方法院  案號 109年度審簡字第723號 109年度審簡字第723號 109年度審簡字第1185號  判決日期 109年4月13日 109年4月13日 109年6月16日 確定 判決 法院 臺灣臺北地方法院 臺灣臺北地方法院 臺灣臺北地方法院  案號 109年度審簡字第723號 109年度審簡字第723號 109年度審簡字第1185號  確定日期 109年5月13日 109年5月13日 109年7月21日 是否為得易科罰金之案件  是 是 是 備註  編號1至3之罪刑，經臺灣臺北地方法院以109年度聲字第1958號裁定應執行有期徒刑1年2月   

編號   4   罪名  詐欺   宣告刑  有期徒刑5月，如易科罰金，以新臺幣1千元折算1日   犯罪日期  108年12月中旬    偵  查 機關 臺灣桃園地方檢察署 臺灣臺北地方檢察署    案號 桃檢109 年度偵字第22150號（移送併辦：桃檢109年度偵字第28339號、北檢109年度偵字第21675號）   最後 事實審 法院 臺灣桃園地方法院    案號 109年度審金簡字第29號    判決日期 110年11月4日   確定 判決 法院 臺灣桃園地方法院    案號 110年度簡上字第252號    確定日期 110年11月4日   是否為得易科罰金之案件  是   備註